臺灣臺中地方法院刑事判決
109年度侵訴字第117號
公  訴  人  臺灣臺中地方檢察署檢察官
被      告  侯昆宏



選任辯護人  蔡宜軒律師（法扶律師）
上列被告因妨害性自主罪等案件，經檢察官提起公訴（109年度
偵字第6870號、109年度偵字第7873號），本院判決如下：
    主    文
甲○○犯如附表主文欄所示之罪，各處如附表主文欄所示之刑。附
表編號二至五部分，應執行有期徒刑貳年。
其餘被訴部分均無罪。
    犯罪事實
一、甲○○成年人於民國108年7月間某日在其位於臺中市○區○○街0
    00號4樓之18住處附近之停車場餵食流浪貓之際，認識同在
    該處餵養流浪貓之未滿14歲之A男（卷內代號AB000-A108469
    ，民國00年00月生，真實姓名年籍詳卷，下稱A男），甲○○
    主觀上認知A男為年齡為14歲且就讀國中之學生，竟仍分別
    為下列之行為：
　㈠甲○○於108年7月20日至31日間某時許，第三次邀約A男一同返
    回其位於臺中市○區○○街000號4樓之18住處拿取餵貓飼料時
    ，竟意圖性騷擾，乘A男不及抗拒之際，突然伸手隔著A男的
    褲子抓摸A男之陰莖一下後隨即放開，A男旋即離去。
　㈡甲○○於108年8月8日下午某時，趁A男之母親A母（卷內代號AB
    000-A108469A，真實姓名年籍詳卷，下稱A母）外出上班，
    僅A男獨自在家之際，前往A男住處，假意提供手機供A男把
    玩，俟A男專心玩手機之時，甲○○即基於強制猥褻之犯意，
    伸手隔著A男的褲子抓摸A男之陰莖，A男雖向甲○○表示「不
    要用」及用腳踢甲○○，甲○○仍違反A男之意願，強行撫摸A男
    之陰莖達2至3分鐘，以此方式對A男為強制猥褻行為1次。
　㈢甲○○另於108年8月15日即中元節當天晚間7、8時許，趁A母外
    出工作，僅A男獨自在家之際，前往A男住處提供餅乾給A男
    時，基於強制猥褻之犯意，伸手從A男穿著的短褲褲管伸進
    褲內抓摸A男之陰莖，A男即向甲○○表示「不要用」，並以手
    將甲○○伸進其褲管內的手推開，甲○○仍違反A男之意願，強
    行撫摸A男之陰莖約1分鐘之久，以此方式對A男為強制猥褻
    行為1次。
　㈣甲○○又於108年10月1日晚上，趁著A母外出工作，僅A男獨自
    在家之際，前往A男住處，利用A男專心玩手機遊戲之時，基
    於強制猥褻之犯意，伸手隔著A男的褲子抓摸A男之陰莖，A
    男即叫甲○○「不要用」，並以手撥將甲○○伸進其褲管內的手
    推開及以腳踢甲○○，甲○○仍違反A男之意願，伸手強行撫摸A
    男之陰莖，以此方式對A男為強制猥褻行為1次。
　㈤於108年10月16日晚間，甲○○先打電話給A男，得悉A母外出工
    作，僅A男獨自在家，甲○○即前往A男住處，又再基於強制猥
    褻之犯意，強行將手伸進A男穿著之短褲內抓摸A男之陰莖並
    套弄抽動，A男向甲○○表示「不要用」，並以腳踢被告，甲○
    ○仍違反A男之意願繼續抓摸A男之陰莖，以此方式對A男為強
    制猥褻行為1次。嗣於108年11月2日下午，A男向其母親A母
    透露遭甲○○以上述方式性侵害之情事，A母即報警處理，始
    循線查悉上情。
二、案經A男及A母訴由臺中市政府警察局第二分局報告臺灣臺中
    地方檢察署檢察官偵查起訴。
    理    由
壹、有罪部分：
一、程序事項：
　㈠按性侵害犯罪防治法所稱性侵害犯罪，係指觸犯刑法第221條
    至第227條、第228條、第229條、第332條第2項第2款、第33
    4條第2款、第348條第2項第1 款及其特別法之罪；又因職務
    或業務知悉或持有性侵害被害人姓名、出生年月日、住居所
    及其他足資識別其身分之資料者，除法律另有規定外，應予
    保密。警察人員必要時應採取保護被害人之安全措施。行政
    機關、司法機關及軍法機關所製作必須公示之文書，不得揭
    露被害人之姓名、出生年月日、住居所及其他足資識別被害
    人身分之資訊，性侵害犯罪防治法第2條第1項、第12條分別
    定有明文。另性侵害犯罪防治法第12條所定其他足資識別被
    害人身分之資訊，包括被害人照片或影像、聲音、住址、親
    屬姓名或其關係、就讀學校與班級或工作場所等個人基本資
    料，性侵害犯罪防治法施行細則第6條亦有明文。又行政機
    關及司法機關所製作必須公開之文書，除有其他法律特別規
    定之情形外，不得揭露足以識別刑事案件、少年保護事件之
    當事人或被害人之兒童及少年身分之資訊，兒童及少年福利
    與權益保障法第69條第1項第4款、第2項亦有明定。查，被
    告甲○○所犯係屬性侵害犯罪防治法所稱之性侵害犯罪，而被
    害人A男（卷內代號AB000-A108469，94年11月生，真實姓名
    年籍詳卷）為未滿18歲之人，依上開規定，A男之姓名、出
    生年月日、住居所，於判決書內不得揭露。又A母之姓名、
    出生年月日、住居所，亦屬足以識別被害人A男之資訊，故
    於判決書內亦不得揭露。是本案判決書關於被害人A男、A母
    均僅以上開代號為記載，而關於其等之身分資訊，均予以隱
    匿，合先敘明。
  ㈡證據能力：
　⒈按被告以外之人於審判外之陳述，雖不符刑事訴訟法第159條
    之1至第159條之4之規定，而經當事人於審判程序同意作為
    證據，法院審酌該言詞陳述作成時之情況，認為適當者，亦
    得為證據。刑事訴訟法第159條之5第1項定有明文。經查，
    檢察官、被告甲○○及選任辯護人就本判決以下所引用被告以
    外之人於審判外之陳述，均同意有證據能力（見本院卷第34
    1至342頁），本院審酌該等證據之取得過程並無瑕疵，以之
    作為證據係屬適當，揆諸前揭規定，應認均有證據能力。
  ⒉次按傳聞法則乃對於被告以外之人於審判外之言詞或書面陳
    述而為之規範。本件判決以下引用之非供述證據，無刑事訴
    訟法第159條第1項規定傳聞法則之適用，經本院於審理時依
    法踐行調查證據程序，與本案待證事實具有自然之關聯性，
    且無證據證明係公務員違法取得之物，依法自得作為證據。
二、認定犯罪事實所憑證據及理由：
　　訊據被告矢口否認對被害人A男有何性騷擾及強制猥褻之犯
    行，辯稱：其因餵貓認識A男，但之後沒有馬上帶A男回家，
    這不是事實；其於108年8月8日、10月1日沒到A男家；中元
    節那時候，其真的有打電話給A男才過去他家，那天只是拿
    東西給A男吃，沒有抓他陰莖；其不記得10月16日是否曾去Ａ
    男家。其是把A男當成自己兒子看待，後來知道A男是單親家
    庭及其處境，所以就幫助A男，其沒有惡意，沒有要對A男摸
    懶叫等語。辯護人辯護意旨略以：本案構成要件行為，完全
    只憑證人A男之指述，惟證人A男指述被告對其為猥褻行為之
    次數，前後不一，瑕疵顯見；再者，被告與A男往來頻繁，
    電話不斷，亦與遭強制猥褻後之被害人反應不符，此外，A
    男及A母與被告間有經濟利害關係存在，而有誣指被告之可
    能。縱使被告與A男之錄音譯文有談到「摸懶叫」，此僅為
    被告與A男間之玩笑話，不能證實前開犯罪事實；又「摸懶
    叫」縱使成立，亦可能是性騷擾，並非一定構成加重猥褻罪
    等語。惟查：
  ㈠被告於認識A男後，曾於108年7月間某時帶A男返回其位於臺
    中市○區○○街000號6樓之11之住處乙節，業據被告於警詢中
    自承在卷【見109年度偵字第7873號卷（下稱第7873號偵卷
    ）第24至25頁】，核與證人即告訴人A男於警詢、偵查及本
    院審理中之證述相符（見第7873號偵卷第29至32頁、第43至
    44頁、本院卷第269至270頁），並有證人A男繪製之被告房
    間示意圖、案發地點現場照片在卷可稽（見第7873號偵卷第
    39、41頁）；被告另於108年8月8日、8月15日（即農曆中元
    普渡）、10月1日及2日均有至被害人A男上開住處，亦為被
    告所是認及不爭執（見第7873號偵卷第66至67頁）；且被告
    亦不爭執其到A男家中時，A母均不在家等情（見本院卷第10
    3頁），核與證人A男於偵查中及本院審理時之證述相符（見
    第7873號偵卷第43至49頁、第273、276、），是此部分之事
    實，先堪認定。
  ㈡按性侵害犯罪案件因具有隱密性，蒐證不易，通常僅有被告
    及被害人雙方在場，或不免淪為各說各話之局面；而被害人
    之陳述，固不得作為有罪判決之唯一證據，須就其他方面調
    查，有補強證據證明確與事實相符，始得採為被告論罪科刑
    之基礎。然所謂補強證據，係指被害人之陳述本身以外，足
    以證明犯罪事實確具有相當程度真實性之證據，不以證明犯
    罪構成要件之全部事實為必要，而與被害人指述具有相當關
    聯性，且與被害人之指證相互印證，綜合判斷，已達於使一
    般之人均不致有所懷疑，得以確信其為真實者，即足當之（
    最高法院106年台上字第1191號刑事判決意旨參照）；另按
    性侵害犯罪案件因具有隱密性，通常僅有犯罪行為人與被害
    人在場，訴訟上不免淪為各說各話之局面，然認定犯罪事實
    所憑之證據本不以直接證據為限，即綜合各種間接證據，本
    於推理作用，為認定犯罪事實之基礎，如無違背一般經驗法
    則，並非法所不許（最高法院104年度台上字第580號刑事判
    決參照）。查：
  ⒈被告有於上開時、地，以前揭方式，對被害人A男為性騷擾及
    強制猥褻行為等情，業據被害人A男分別於警詢、偵查及本
    院審理時證述如下：
　⑴證人即被害人A男於警詢及偵查中均證稱：其與被告是108年7
    月份養流浪貓認定的，其第一次跟被告去他家（臺中市○區○
    ○街000號6樓套房）拿飼料，不到30分鐘就離開，隔了1、2
    天第二次跟被告到他家拿飼料，被告坐在其旁邊一起看電視
    時，就突然抱住其，其嚇到後推開被告；大約隔了4、5天，
    其第三次跟著被告回他家，一開始也是看電視，被告突然伸
    手隔著褲子摸其的生殖器，被告摸一下就放手，其問被告幹
    什麼，他說沒事，其覺得不舒服就離開等語【見109年度偵
    字第6870號卷（第6870號偵卷）第27頁、第7873號偵卷第30
    頁、第43至44頁】，復於本院審理時證稱：其第三次去被告
    家時，被告突然隔著褲子（沒有伸進去）摸一下其生殖器等
    語（見本院卷第270頁）。
　⑵證人A男於偵查中證稱：被告於108年8月8日下午，到其家外
    面大聲叫其，其就去開門，被告有上來坐在其家椅子上，其
    在玩手機，被告就突然伸手摸其的生殖器，其嚇一跳，有反
    抗、推開被告，還有踢被告，被告還是繼續伸手摸其下體，
    是隔著褲子摸，約2、3分鐘，才停下來等語（見第7873號偵
    第44頁），另於本院審理中證稱：8月8日那天，一開始在聊
    天，其在玩手機，被告就隔著褲子摸其生殖器，其有叫被告
    不用其、也有踢被告等語（見本院卷第273、291頁）。
　⑶證人A男於偵查中證稱：中元普渡當天被告有來其家拿一些餅
    乾給其，當天媽媽在上班，同天晚上又來其家，媽媽還沒有
    下班，被告進來其家中坐一下下，過幾分鐘又摸其下體，其
    有反抗，但他還是抓其下體，這次是從褲管伸進去摸其下體
    ，因為其當時穿短褲，摸了幾分鐘，他就坐在那裡看他的平
    板等語（見7873號偵卷第45頁），於本院審理中證稱：中元
    普渡那天，被告有拿餅乾給其，被告到樓下叫其開門，當天
    被告進到其家中後，又摸其下體，被告有說是鬧著玩，這次
    有伸進去褲子裡面，有碰到其下體，有把被告推開等語（見
    本院卷第276至277頁、第291至292頁）。
　⑷證人A男於警詢中證稱：10月1日那次晚上，被告到其家，坐
    在椅子上看他的手機，其趴在床上玩手機，被告突然將手伸
    到其褲子內摸其下體，其把被告踢開，但被告沒有停止他的
    動作，繼續用手摸其下體，也有握著，其一直閃躲，叫「被
    告走開」、「不要用我」，但被告都沒有停止，大約過了5
    、6分鐘後才停止等語（見第6870號偵卷第28至29頁），偵
    查中證稱：10月1日那次，其剛好在玩手機遊戲，所以其記
    得日期，這次被告是把手伸到其的褲子裏面，有握住其的生
    殖器，其有反抗，但被告還是持續握著其下體5、6分鐘；隔
    天被告還是有來，這次其有錄音，因為被告當時跟談條件，
    叫其乖乖去上課，複就不會摸其等語（見第7873號偵卷第46
    頁），於本院審理時證稱：10月1日被告也有摸其下體，被
    告是將手伸進去褲子裏面，用手握住其陰莖，其一樣用手撥
    開被告，並用腳踢被告等語（見本院卷第294至295頁）。
　⑸證人A男於偵查中證稱：最後一次是10月16日，被告有打電話
    問A母在不在家，之後被告就跑來其家，這次被告也有把手
    伸進去褲子裏摸其下體，也有抽動，其有踢被告，叫他走開
    等語（見第7873號偵卷第47頁），於本院審理中證稱：108
    年10月16日是最後一次，當時被告確實有把手伸進去其褲子
    裏面，直接碰觸到陰莖；這幾次其都有叫被告不要用等語（
    見本院卷第284、295頁）。
　⑹綜觀證人A男歷次所為證述內容，就其前往被告住處之時間、
    次數，被告如何對其為性騷擾之方式，另就被告前往其住處
    之時間、被告如何違反其意願對其為強制猥褻行為之始末情
    節，以及當下因不喜被告對其為猥行為而所為之反抗等情，
    業已描述詳盡，互核一致，並無明顯矛盾齟齬之瑕疵可指。
　⒉再者，被害人A男提出其於108年10月2日與被告之對話錄音為
    據，證明被告有對其為猥褻行為，經本院勘驗被告與被害人
    A男之錄音對話如下（見本院卷第129至131頁）：
被害人：怎樣，你再說一次？ 甲○○：好，我講、我講 被害人：拿著。 甲○○：好，我說如果你明天爬得起來的話，有準時到學校的         話，我這個月薪水... 被害人：這個月？不要全部啦，你給我網路一個月。 甲○○：好，我給你一個月 被害人：然後再給我500塊就好。 甲○○：喔好，很好。 被害人：啊你這支手機已經送我了，你知道嗎？ 甲○○：沒有。 被害人：那加這支手機送我。 甲○○：不行。 被害人：甲賽（台語，吃屎）。 甲○○：要看你的表現。 被害人：好，就這樣，一個月網路。 甲○○：一個月網路，再加500 ，啊這支手機要看你的表現，         要看你這幾個月的表現，如果可以我就送給你，不可以我就收回來，就這樣，啊如果你做不到的話，你要怎麼...（聽不清楚）做不到你怎麼辦？ 被害人：嗯....明天給你摸「懶叫」（台語）。 甲○○：不要。 被害人：不然你要幹嘛？ 甲○○：我不摸「懶叫」了。 被害人：你要幹屁股？ 甲○○：不是。 被害人：看你啦。 甲○○：我喔，如果說你沒有做到的話吼，嗯…ㄟ我還沒有想         到，我想到再跟你講。 被害人：現在想。 甲○○：如果你做不到的話吼，我說什麼你就要聽我的。 被害人：好。 甲○○：你確定？ 被害人：嗯。就明天喔？ 甲○○：不是明天，明天開始、明天開始，不是今天，不是，         沒有只有明天而已喔，要明天開始。 被害人：好，這樣喔。 甲○○：我跟你講喔，你要每天去上課，可是呢，不管你有沒         有遲到沒關係，總之就是要去上課，不能找理由、不能找理由，我現在開始講，如果說明天開始，你有去上課，不管你遲到還是晚去都沒關係，如果你做得到，我每個月都給你儲值一個月的網路，然後再給你500 塊，每個月都給你，啊如果你一天做不到的話，你要受到處罰、你要受到處罰，然後我說什麼你就要答應，我叫你做什麼，你就要...沒有，我說我要求什麼，你就是要做得到。 被害人：沒有，你只做一次，就那一次。 甲○○：就是說，比方說，明天開始吼，你有準時，你有去上         課、你有去上課，然後不管你什麼時候去，遲到或是晚去都沒有關係，要去上課，吼，有，我就每個月給你儲值899，一個月，啊然後又加500，沒有的話你來找我算帳，我都可以。 被害人：好。 甲○○：我跟你講，我、我有我就會給你，如果沒有，就沒辦法，就這樣，可是呢你沒做到的話，我說什麼你就是，你就是要照我的話去做。 被害人：我可以答應你這個，但你不能...摸「懶叫」。 甲○○：我不能摸你「懶叫」（同時間講）、我不能摸你的「懶叫」。 被害人：以後都不能再摸了喔。 甲○○：好，我不能摸你的「懶叫」。 被害人：好，有錄音喔（笑）。 甲○○：好，我不能摸「懶叫」。 被害人：好。 甲○○：可是呢，你沒有聽話的話，我打「懶叫」。 被害人：沒有這個啦（笑）。白癡喔，啊不是一樣。 甲○○：不能摸「懶叫」，可以，用棍子打「懶叫」。 被害人：錄音喔、錄音好了喔。 （錄音檔中兩人說話語氣平和，偶爾互有嬉笑之聲。） 
  ⑴被告自承前開錄音係其與被害人A男於108年10月2日由被害人
    A男所錄製（見本院卷第131頁），可見上開錄音係在被告知
    悉狀況下所為，是以錄音內容應係出自被告自由意志下所為
    之陳述，堪可採憑。
  ⑵稽諸被告於上開言談之間，在其對被害人A男提出要準時到校
    條件後，被害人表示如果做不到被告的要求，願意讓被告摸
    「懶叫」（即台語俗稱陰莖），被告則回以「我不摸『懶叫』
    了。」嗣後，被害人又再向被告表示：「以後都不能再摸了
    喔。」被告則回應：「我不能摸你『懶叫』」等語，然一般人
    在日常對話中，並不會無故出現「摸懶叫」之用語，而被告
    對於A男要求其不能摸「懶叫」、以後都不能再摸「懶叫」
    時，非但沒有任何反駁或否認之言詞，反而回稱「我不摸懶
    叫了」、「我不能摸你『懶叫』」等語，足徵被害人A男指述
    被告曾摸其陰莖乙節，並非子虛。
  ⑶再者，被告經被害人A男要求不能摸「懶叫」後，竟提出以「
    棍子打『懶叫』」之條件，雙方在討論A男未準時到校之處罰
    時，均圍繞著如何處罰被害人A男的「懶叫」為條件，而在
    一般社會通念認知下，「摸懶叫」並非一般日常的用語或是
    互動，其舉止顯逾越人倫界線，惟被告與A男的言談之中，
    竟屢屢以A男的「懶叫」為主，亦足認被告確實對A男的「懶
    叫」存有相當的淫念，亦得補強證明A男證述被告多次對其
    為猥褻行為，實屬信有而徵。
  ⑷綜上，前開錄音內容核與被害人A男指證被告摸其陰莖等情確
    屬吻合，足證被害人A男前開證述被告曾於前揭時、地，以
    上述方式對其為性騷擾及強制猥褻之指訴，洵屬有據，堪值
    採信。
　㈢再按刑罰制裁妨害性自主行為，係為保障他人關於性意思形
    成與決定之自由，因性侵害犯罪係侵犯他人之性自主權，即
    任何他人在法律範圍內，得自主決定其是否及如何實施性行
    為而不受他人強迫及干涉之權利，屬人格權之範疇。關於性
    自主權之內容，至少包含拒絕權（指對於他人無論善意或惡
    意的性要求，均可拒絕，無須任何理由）、自衛權（指任何
    人對於指向自己之性侵害皆有防衛之權利）、選擇權（指任
    何人均享有是否進行以及選擇如何進行性行為之權利）、承
    諾權（指任何有承諾能力之人對於他人提出之性要求，有不
    受干涉而得完全按自己意願作出是否同意之意思表示）等內
    涵。我國刑法第221 條及同法第224 條之罪，係以對於男女
    以強暴、脅迫、恐嚇、催眠術或其他違反其意願之方法，而
    為性交或猥褻之行為者，為構成要件。所謂「其他違反其意
    願之方法」，係指該條所列舉之強暴、脅迫、恐嚇、催眠術
    以外，其他一切違反被害人意願之方法而言。其違反意願之
    程度，並不以類似於所列舉之強暴、脅迫、恐嚇、催眠術等
    相當之其他強制方法，足以壓抑被害人之性自主決定權為必
    要，祇要達於妨害被害人之意思自由，即侵犯被害人之性自
    主權者，即可認符合「違反其意願」之要件。故如被害人對
    於性行為之拒絕、自衛、選擇及承諾等性自主權遭壓抑或破
    壞時，即應認係「違反其意願」(最高法院107年度台上字第
    3348號刑事判決參照)。查，被害人A男僅係單純因餵養流浪
    貓與被告認識，其與被告間並無情愫，實難想像被害人A男
    會無故同意被告撫摸或套弄其陰莖；再者，被害人A男於本
    院審理時證稱：其推被告手推開、用腳踢被告，就是反對被
    告摸陰莖意思，這些動作就是要阻止被告摸其陰莖等語（見
    本院卷第291頁），並證稱：其覺得很不舒服，因為通常如
    果有一個人這樣用你，你也會覺得很不舒服；其有拒絕被告
    ，其有說不要用，但被告還是繼續用等語（見本院卷第288
    至289頁），可知被害人A男確實未同意被告撫摸或套弄其陰
    莖，且被告所為已造成被害人A男深感不適等情，灼然至明
    。乃被告竟無視於被害人A男之拒卻，仍以手隔著A男褲子、
    或自A男所穿著之褲管伸入觸摸、套弄A男之陰莖，已嚴重壓
    抑A男性自主之選擇、拒絕等性自主權之行使，參諸前揭說
    明，應認被告所為確已妨害被害人A男之性自主決定權，而
    屬違反被害人A男之意願，當無疑義。
　㈣另按刑事訴訟之審判，採不告不理原則，法院之審判固應以
    起訴之犯罪事實為範圍，但法院於不妨害事實同一之範圍內
    ，仍得自由認定事實，適用法律。所謂事實同一，係指刑罰
    權所以發生之原因事實係屬同一者而言，是判決所認定之事
    實與檢察官起訴之事實是否同一，應以檢察官擇為訴訟客體
    之基本社會事實關係是否相同為準，非謂其全部之事實均須
    一致；若其基本事實相同，其餘部分縱或稍有出入，仍不失
    為事實同一。換言之，如刑罰權對象之客觀基本社會事實相
    同，縱起訴事實所述犯罪時、地略有錯誤，或犯罪方法、被
    害法益不同，或所犯罪名有別，法院仍得予以審判（最高法
    院89年度台上字第3437號判決、95年度台上字第1271號判決
    意旨參照）。查依告訴人A男前開證述可知，其係於第三次
    到被告上開住處時，始遭被告對其為性騷擾之行為，時間約
    在放暑假20多天左右（見第108年度他字第9504號卷第39至4
    0頁），堪認被告對A男犯罪事實欄一、㈠所示性騷擾行為係
    在108年度7月20日至31日間之某日，惟檢察官於起訴書逕認
    為108年7月20日13時許，尚有誤會，爰在不妨害事實同一之
    範圍內，更正犯罪日期如上開犯罪事實欄所載，併此敘明。
    　　
　㈤末按刑法上犯罪之故意，祇須對於犯罪事實有所認識，有意
    使其發生或其發生不違背其本意，仍予以實行為已足，不以
    行為人主觀之認識與客觀事實兩相一致為必要，故行為人主
    觀上欲犯某罪，事實上卻犯他罪時，依刑罰責任論之主觀主
    義思潮，首重行為人之主觀認識，應以行為人主觀犯意為其
    適用原則，故犯罪之事實與行為人所知有異，依「所犯重於
    所知者，從其所知」之法理，自應適用行為人主觀上所認識
    之該罪論處（最高法院104年度台上字第265號判決意旨參照
    ）。查，被害人A男係94年11月間出生，有其年籍資料在卷
    可考，於本案發生時已13歲9月，參以證人A男於警詢中證稱
    ：被告有問過我，我跟他說我14歲等語（見108年度他字第9
    504號卷第10頁），復於本院審理時證稱：因為那時候我過
    了14歲，我想說我講的是14歲等語（見本院卷第296頁），
    核與被告於供稱：A男是14歲等語相符（見本院卷第64頁）
    。是被害人A男於案發時雖為未滿14歲之人，惟因被告與被
    害人A男甫認識未逾3月，相處時間尚短，對於被害人A男是
    否為未滿14歲之人，依其等相處之經歷尚無從獲悉，且被害
    人A男既自承告知被告其年齡為14歲，揆諸首揭說明，依「
    所犯重於所知者，從其所知」之法理，自應認被告係基於對
    14歲以上之未成年人為強制猥褻之犯意，而適用被告主觀上
    所認識之該罪論處。
　㈥被告及辯護人所辯不可採之理由：
　⒈辯護人稱本案僅有A男及A母之證述，惟A男證述被告對其為猥
    褻行為之次數前後不一，且改來改去，不足採信等語。惟查
    ：被害人A男就被告於犯罪事實欄一、㈠至㈤所示之時、地，
    先後對其為性騷擾、強制猥褻之證述，始終一致，詳如前述
    ，且除被害人A男之證述，復有被告與被害人A男間之錄音對
    話可資補強，業經本院認定如前，是辯護人前開所辯，洵無
    足採。
　⒉辯護人另辯稱被害人A男如遭到被告強制猥褻，雙方往來不會
    如此頻繁，且A男、A母有經濟利害關係存在，故被害人A男
    所言不實等語。然查，被害人A男證稱：「（問：為何被告
    屢屢用手碰觸你的陰莖，你後來還一直跟他接觸？）怎麼講
    呢，因為他沒有對我不好」、「（問：被告對你好，除了給
    你手機、易付卡之外，還有怎麼對你好？）因為媽媽賺錢不
    多，我肚子餓，被告會拿東西給我吃，每次摸完我之後，被
    告都跟我說下次不會再用我，我就相信他。」等語（見本院
    卷第295頁），由被害人A男前開證述可知，A男顯然在日常
    生活中並未獲得妥善照顧，甚且有三餐不濟之情形，故A男
    面對被告不時對其伸出援手、提供食物及關照下，無法完全
    拒絕與被告往來，故而隱忍自己之情緒與被告繼續互動，衡
    與經驗法則無悖，此可由前開被告與A男之錄音對話，即可
    證明被害人A男雖與被告有所往來，且期待被告能對其加以
    照顧，惟A男仍不願被告對其有任何摸懶叫之猥褻行為，實
    屬至明。是縱A男與被告之間仍有持續的互動，亦無法推翻A
    男前揭指述之真實性，而無從採為對被告有利之認定。
　⒊另辯護人指稱摸「懶叫」亦有可能僅是性騷擾行為等語。然
    按刑法所處罰之強制猥褻罪，係指性交以外，基於滿足性慾
    之主觀犯意，以違反被害人意願之方法所為，揆其外觀，依
    一般社會通念，咸認足以誘起、滿足、發洩人之性慾，而使
    被害人感到嫌惡或恐懼之一切行為而言；性騷擾防治法第25
    條第1 項所處罰之性騷擾罪，則指性侵害犯罪以外，基於同
    法第2條第1、2 款所列之性騷擾意圖，以乘被害人不及抗拒
    之違反意願方法，對其為與性或性別有關之親吻、擁抱或觸
    摸臀部、胸部或其他身體隱私處之行為。前者乃行為人為滿
    足自我之性慾，而以其他性主體為洩慾之工具，後者則意在
    騷擾觸摸之對象，不以性慾之滿足為必要。又該二罪雖均出
    於違反被害人意願之方法，但前者非僅短暫之干擾，而須已
    影響被害人性意思形成與決定之自由，而後者則係於被害人
    不及抗拒之際，出其不意乘隙為短暫之觸摸。各異其旨，不
    容混淆（最高法院110年度台上字第1957號、 108年度台上
    字第4364號刑事判決意旨參照）。是以，性騷擾罪、強制猥
    褻之區別，端視行為人主觀是否以此身體之接觸行為來滿足
    自己性慾，及客觀情狀上，行為人是否係趁被害人不及抗拒
    （而非不能或不知抗拒），出其不意而為，或依行為之客觀
    情狀、行為久暫以推論加害人之主觀心態。查本案依前開A
    男之指證全部過程觀之，就犯罪事實一、㈡至㈤部分，被告未
    經A男同意即突然伸手抓摸A男的陰莖，縱經A男表示不要、
    以手將被告的手撥開或以腳踢被告，被告仍繼續撫摸A男陰
    莖，被告所為業已違反被害人A男之意願，顯在滿足己身性
    慾，且已達影響A男性意思形成與決定之自由，揆諸前揭判
    決意旨，應屬強制猥褻無誤。辯護人雖為被告辯稱是否僅構
    成性騷擾罪，然因被告此部分所為，並非偷襲式、短暫式之
    不當接摸行為，故上開辯護主張亦無足取。
　⒋至被告於審理時否認有帶A男去其家中、108年8月8日、10月1
    日有去A男住處等情，惟此部分業據被告於警詢、偵查中自
    承在卷，且有前開事證可憑（詳如前述），被告突於審理時
    始翻異前詞，然並無提出任何事證為據，是其此部分所辯，
    亦無足採，併此敘明。
　㈦綜上所述，被告所辯及辯護人辯護意旨所指，均無可採。本
    案事證明確，被告分別於上開時、地對A男為性騷擾及強制
    猥褻之犯行，洵堪認定，應予依法論科。
三、論罪科刑：
　㈠按性騷擾防治法第25條第1 項規定之性騷擾罪，行為人須基
    於性騷擾意圖，以乘人不及抗拒之違反意願方法，對被害人
    為與性或性別有關之親吻、擁抱或觸摸臀部、胸部或其他身
    體隱私處之行為，且不構成性侵害犯罪，始足當之。其與刑
    法強制猥褻罪之主要區別，在於行為人係以「乘人不及抗拒
    」即偷襲式、短暫性之方法為侵害，被害人未及反應，侵害
    行為即已完成，所為尚未達於妨害被害人性意思之自由，而
    僅破壞被害人所享有關於性、性別等，與性有關之寧靜、不
    受干擾之平和狀態（最高法院110年度台上字第4083號刑事
    判決意旨參照）。查，被告突然伸手隔著告訴人A男的褲子
    抓摸A男之陰莖一下後隨即放開之行為，顯係趁告訴人A男不
    及抗拒之際而為，且使告訴人感覺遭受侵犯而不舒服，核其
    既以偷襲之方式為之，且時間甚為短暫，A男尚且未及反應
    ，被告即已放開，顯然並未達妨害告訴人A男性意思自由之
    程度，然實已破壞A男所享有與性有關之寧靜、不受干擾之
    平和狀態，揆諸前揭說明，自屬性騷擾無疑。
　㈡次按稱「猥褻」，係指「性交以外」凡客觀上足以刺激或滿
    足性慾且與「性」之意涵包括性器官、性行為及性文化有關
    ，而侵害性自主決定權及身體控制權者，即屬刑法第十六章
    妨害性自主罪所稱之「猥褻行為」（最高法院99年度台上字
    第3850號判決意旨參照）。查一般人對於陰莖均會以衣褲蔽
    體，是該身體部位具有私密性，並不會隨意外露，更遑論遭
    人以手撫摸觸碰，故被告以手或隔著褲子撫摸A男陰莖、或
    伸進褲管內撫摸A男陰莖之舉動，不僅在客觀上足以刺激、
    誘引或滿足人之性慾，並與性器官、性行為等「性」之意涵
    有關，而侵害A男性自主決定權及身體控制權，自均屬猥褻
    行為無訛。
　㈢核被告就犯罪事實一、㈠所為，係犯兒童及少年福利與權益保
    障法第112條第1項前段、性騷擾防治法第25條第1項之成年
    人故意對少年為性騷擾罪；另就犯罪事實一、㈡至㈤，則均係
    犯兒童及少年福利與權益保障法第112條第1項前段、刑法第
    224條之成年人故意對少年犯強制猥褻罪。且前開五次犯行
    ，均應依兒童及少年福利與權益保障法第112條第1項前段規
    定加重其刑。檢察官起訴書認被告就犯罪事實一、㈡至㈤部分
    ，係犯刑法第224條之1之加重強制猥褻罪，容有誤會，然起
    訴之基本社會事實同一，且經本院當庭諭知變更後之法條及
    罪名（見本院卷第320頁），賦予被告及辯護人辯明之機會
    ，自無礙於被告訴訟上防禦權之行使，爰依法變更起訴法條
    。
　㈣被告所上開各罪，時間有明顯之區別，足證被告犯意各別，
    行為互殊，應予分論併罰。
　㈤爰以行為人之責任為基礎，審酌被告明知A男為未成年人，竟
    乘機對A男為性騷擾，且知悉A男在日常生活中無法獲得妥善
    照顧及滿足之情況，即經常提供食物及日常所需與A男，並
    利用A男對其產生之信任及依賴，一再違反A男之意願對其行
    ，犯後態度難謂良好，並考量被告犯罪之動機、目的、手段
    及被告有無直接碰觸到A男的陰莖對被害人A男造成侵害之程
    度，暨其於本院自陳之教育智識程度及家庭經濟狀況（見本
    院卷第349頁）等一切情狀，分別量處如主文所示之刑，並
    就附表編號一部分，諭知易科罰金之折算標準，另依刑法第
    51條第5款規定，就附表編號二至五主文欄所示之刑，定其
    應執行刑如主文所示，以示懲儆。
貳、無罪部分：
一、公訴意旨略以：被告甲○○於前開時、地認識A男後，於108年
    8月16日至108年8月31日開學前之下午或晚上，以每2天1次
    之頻率，趁著A母外出工作，僅A男獨自在家之際，前往A男
    住處，假意提供1支HTC廠牌手機及電信易付卡1張給A男使用
    ，而基於對未滿14歲之人強制猥褻之犯意，在A男家中，強
    行伸手從A男的短褲褲管伸進褲內抓摸A男之陰莖，或拉下A
    男之褲子撫摸A男之陰莖，A男雖使勁反抗，甲○○仍違反A男
    之意願，強行撫摸A男之陰莖得逞共計8次。因認被告涉犯刑
    法第224條之1對未滿14歲之人為加重強制猥褻罪嫌共8罪等
    語。
二、按犯罪事實之認定，係據以確定具體的刑罰權之基礎，自須
    經嚴格之證明，故其所憑之證據不僅應具有證據能力，且須
    經合法之調查程序，否則即不得作為有罪認定之依據。倘法
    院審理之結果，認為不能證明被告犯罪，而為無罪之諭知，
    即無刑事訴訟法第154條第2項所謂「應依證據認定」之犯罪
    事實之存在。因此，同法第308條前段規定，無罪之判決書
    只須記載主文及理由。而其理由之論敘，僅須與卷存證據資
    料相符，且與經驗法則、論理法則無違即可，所使用之證據
    亦不以具有證據能力者為限，即使不具證據能力之傳聞證據
    ，亦非不得資為彈劾證據使用。故無罪之判決書，就傳聞證
    據是否例外具有證據能力，本無須於理由內論敘說明（最高
    法院100年度台上字第2980號判決參照)。
三、次按犯罪事實應依證據認定，無證據不得認定犯罪事實；又
    不能證明被告犯罪者，應諭知無罪之判決，刑事訴訟法第15
    4條第2項、第301條第1項分別定有明文。又事實之認定，應
    憑證據，如未能發現相當證據，或證據不足以證明，自不能
    以推測或擬制之方法，為裁判基礎；且認定不利於被告之事
    實須依積極證據，苟積極證據不足為不利於被告事實之認定
    時，即應為有利於被告之認定；另認定犯罪事實所憑之證據
    ，雖不以直接證據為限，間接證據亦包括在內，然而無論直
    接證據或間接證據，其為訴訟上之證明，須於通常一般之人
    均不致有所懷疑，而得確信其為真實之程度者，始得據為有
    罪之認定，倘其證明尚未達到此一程度，而有合理之懷疑存
    在，無從使事實審法院得為有罪之確信時，即應由法院為諭
    知被告無罪之判決（最高法院40年台上字第86號、30年上字
    第816號、76年台上字第4986號判決意旨參照）；另按性侵
    害犯罪被害人就被害經過所為之陳述，其目的在於使被告受
    刑事訴追處罰，與被告處於絕對相反之立場，其陳述或不免
    渲染、誇大。是被害人陳述之被害經過，除須無瑕疵可指外
    ，尚須就其他方面調查又與事實相符，亦即仍應調查其他補
    強證據以擔保其指證、陳述確有相當之真實性，而為通常一
    般人均不致有所懷疑者，始得採為論罪科刑之依據（見最高
    法院110年度台上字第254號刑事判決意旨參照，最高法院亦
    同此意旨）。　
四、公訴人認被告涉犯前開罪嫌共8次，無非係以：證人即被害
    人A男於警詢及偵查中之證述及前開A男與被告於108年10月2
    日之對話錄音譯文為其主要論據。
五、訊據被告甲○○堅詞否認有公訴人所指對A男為加重強制猥褻
    之犯行，辯稱：其去A男家只是要幫他，並未對A男有強制猥
    褻之行為等語，辯護人辯護意旨略以：本案僅有被害人A男
    之陳述，此外別無其他補強證據，應認本件屬犯罪不能證明
    ，爰請為被告無罪之諭知等語。經查：
  ㈠被害人A男於警詢中陳稱：被告摸其、握其下體，其有反抗被
    告次數超過10次以上，但不記得總共發生過幾次，因為被告
    常常到其家找其，有時候有摸，有時候沒有摸等語（見第68
    70號偵卷第30至31頁）；另於偵查中則供稱：中元節後，被
    告還有到其家，但確切時間不記得，從8月16日到開學前，
    大約有7、8次，有時晚上或下午，當時其暑期輔導已經結束
    ，媽媽是以排休的方式，所以假日也有上班，被告至少隔一
    天就會來一次，這段時間也是有摸我下體，並且有時候會拉
    我的褲子下來約3、4次，或者是伸到褲子內摸其下體，其都
    有反抗他，但他還是繼續摸等語（見108年度他字第9504號
    卷第41頁）；另於本院審理時證稱：中元節後到開學前，被
    告差不多隔1、2天會來其家一次，不一定每次都會摸其下體
    ；被告會把其外褲拉下來，沒有把內褲拉下來，被告把外褲
    拉下來，其就趕快穿回去等語（見本院卷第278至279頁），
    復稱：「（問：起訴書記載8月16日至8月31日總共有8次？
    ）差不多，因為有很多次，我也不敢確定說是哪幾次。」等
    語（見本院卷第287頁）。
  ㈡稽諸被害人A男上開警詢、偵查及本院審理時之供述可知，其
    就被告自108年8月16日到其開學前到其住處之次數頻率，已
    有不一；再者，被告於前開期間是否每次到其住處均有摸其
    陰莖之供述，亦不一致，甚至亦不敢確定是哪幾次有摸其陰
    ；此外，就A男對其為猥褻行為方式之供述，
  ㈢從而，被害人A男就起訴書所載108年8月16日至其開學前間，
    被告所為犯行之供述，瑕疵明顯可見，實無從僅依被害人A
    男之證述，即遽然推論被告於前開期間有對被害人A男為8次
    強制猥褻之犯行。
  ㈣而被告於警詢、偵查及本院審理均始終否認犯行，另證人A母
    亦僅證述經由被害人A男之告知，而知悉被告對A男為強制猥
    褻，其並未證述其親自見聞被告此部分犯行，甚且亦不知被
    告對A男為強制猥褻之時間及次數。另卷附之被害人A男之手
    繪現場圖、被告住處之現場照片、被告與A男對話語音檔及
    譯文，雖能作為上開經本院諭知被告有罪部分之證據，然仍
    無法據以推認被告確有檢察官起訴之此部分所指之8次犯行
    。
六、綜上所述，此部分依公訴人所提出之證據，尚未達於通常一
    般之人均不致有所懷疑，而得確信其為真實之程度，依前揭
    規定及裁判意旨，自不得僅憑推測或擬制方法，率為被告有
    罪之論斷。被告此部分被訴之犯行既屬不能證明，基於無罪
    推定原則，自應就此被訴部分為被告無罪之諭知，以昭審慎
    。
據上論斷，應依刑事訴訟法第299條第1項前段、第300條、第301
條第1項前段，兒童及少年福利與權益保障法第112條第1項前段
，性騷擾防治法第25條第1項、刑法第11條前段、第224條、第41
條第1項前段、第51條第5款，刑法施行法第1條之1第1項，判決
如主文。
本案經檢察官丙○○提起公訴，檢察官乙○○到庭執行職務。
中　　華　　民　　國　　110 　年　　11　　月　　17　　日
                  刑事第八庭  審判長法  官  高思大
　　　　　　　　　                  法  官  陳鈴香
                  　　　　　　　　　法  官  江文玉
以上正本證明與原本無異。
如不服本判決應於收受判決後20日內向本院提出上訴書狀，並應
敘述具體理由；其未敘述上訴理由者，應於上訴期間屆滿後20日
內向本院補提理由書（均須按他造當事人之人數附繕本）「切勿
逕送上級法院」。
告訴人或被害人如不服判決，應備理由具狀向檢察官請求上訴，
上訴期間之計算，以檢察官收受判決正本之日起算。
                                書記官  黃珮華
中　　華　　民　　國　　110 　年　　11　　月　　17　　日
附錄論罪科刑法條
兒童及少年福利與權益保障法第112條
成年人教唆、幫助或利用兒童及少年犯罪或與之共同實施犯罪或
故意對其犯罪者，加重其刑至二分之一。但各該罪就被害人係兒
童及少年已定有特別處罰規定者，從其規定。
對於兒童及少年犯罪者，主管機關得獨立告訴。
性騷擾防治法第25條
意圖性騷擾，乘人不及抗拒而為親吻、擁抱或觸摸其臀部、胸部
或其他身體隱私處之行為者，處二年以下有期徒刑、拘役或科或
併科新臺幣十萬元以下罰金。
前項之罪，須告訴乃論。
中華民國刑法第224條
對於男女以強暴、脅迫、恐嚇、催眠術或其他違反其意願之方法
，而為猥褻之行為者，處6月以上5年以下有期徒刑。
【附表】
編號 犯罪事實 主文欄 一 犯罪事實一、㈠ 甲○○成年人故意對少年犯性騷擾防治法第二十五條第一項之性騷擾罪，處拘役參拾日，如易科罰金，以新臺幣壹仟元折算壹日。 二 犯罪事實一、㈡ 甲○○成年人故意對少年犯強制猥褻罪，處有期徒刑拾月。 三 犯罪事實一、㈢ 甲○○成年人故意對少年犯強制猥褻罪，處有期徒刑壹年。 四 犯罪事實一、㈣ 甲○○成年人故意對少年犯強制猥褻罪，處有期徒刑拾月。 五 犯罪事實一、㈤ 甲○○成年人故意對少年犯強制猥褻罪，處有期徒刑壹年。